---
title: "Proyecto_final_DS_Salaries"
author: "Juan Sebastian Oviedo Valencia"
date: "`r Sys.Date()`"
output:
  html_document: default
---
```{r setup, include=FALSE}
knitr::opts_chunk$set(echo = FALSE)
```

```{r librerias, include=FALSE,warning=FALSE}
library(dplyr)
library(ggplot2)
library(readr)
library(patchwork)
library(cowplot)
library(easypackages)
lib_req<-c("MASS","visdat","corrplot","plotrix","cluster","factoextra", "FactoMineR","scales","viridis","wordcloud","RColorBrewer","wordcloud2","ggpubr","vcd","car")
easypackages::packages(lib_req) 
```

# Fuente de datos

La base de datos utilizada contiene información de Salarios de puestos relacionados con cientificos de datos alrededor mundo, para, los datos son extraidos de una fuente de datas en kaggle [Data Science Salaries 2023] (https://www.kaggle.com/datasets/arnabchaki/data-science-salaries-2023).

El fin de usar esta base de datos es tener una vision del mercado laboral mundial y las oportunidades que nos esperan en el futuro, a la vez poer medio de este contrar un modelo lineal que nos permita generar un modelo que prediga los datos de salarios.


En los datos encontramos 11 Colunmnas:

- "work_year", correspode al año donde se registro se obtuvo el registro.
- "experience_level", corresponde al nivel de experiencia del trabajado. 
- "employment_type",corresponde al tipo de contrato que tiene el trabajado.
- "job_title", es el nombre del cargo del trabajador.
- "salary", es el salario neto al año.
- "salary_currency", corresponde a la moneda en la que se debenga el salario.
- "salary_in_usd", es la conversión del salario a dolares estadounidenses
- "employee_residence", es el país donde se encuentra el trabajador.
- "remote_ratio", corresponde a la tasa de trabajo que se realiza en remoto
- "company_location": es el país donde se encuentra la compañia que ofrece el trbajo.
- "company_size", es el tamaño de la compañia que ofrece el trabajo

## Siglas usadas

Algunas de lassiglas usadas en la fuente de datos son:

**Clasificación del Profesional**

-   EN: Entry-level / Junior.
-   MI: Mid-level / Intermediate.
-   SE: Senior-level / Expert.
-   EX: Executive-level / Director.

**Tipo de contrato**

-   PT: Part-time
-   FT: Full-time
-   CT: Contract
-   FL: Freelance

**Tamaño de la compañia**

-   L: Grande
-   M: Mediana
-   S: Pequeña

```{r, warning=FALSE}
#importamos el dataset
data <- read.csv("D:/Documentos sebastian/Univalle/Métodos Cuantitativos/Proyecto final/ds_salaries.csv", stringsAsFactors=TRUE)
summary(data)
```
## **Resumen de los datos**

Observamos que que tenemos 11 columnas, 3755 registros.

Las columnas numericas son: años de experiencia, Salario

Las variables categoricas son: nivel de experiecia, Tipo de contrato, Titulo del cargo, moneda, Residencia del empleado, Localizacion de la empresa y Tamaño de la empresa.

## Análisis exploratorio

### Análisis de inicial de los datos

```{r}
unique(data$work_year)
```
Comenzando con la columana "work_year", se identifica que no son numeros si no años los datos de la columna, es por esto que  se decide convertirlo los valores a tipo factor
```{r, warning=FALSE}
data$work_year = factor(data$work_year)

unique(data$remote_ratio)
```
En la columna remote_ratio se identifica que tambien se trata de solo 3 datos para referirse al trabajo remoto, es por ello que se decide cambiar estos datos numericos por factor dejandolo asi:

-   remote =\> re = 100
-   hybrid =\> hy = 50
-   presential =\> pr = 0

```{r, warning=FALSE}

data$remote_ratio[data$remote_ratio==100] <- 'RE'
data$remote_ratio[data$remote_ratio==50] <- 'HY'
data$remote_ratio[data$remote_ratio==0] <- 'PR'
data$remote_ratio = factor(data$remote_ratio)

```
Se decide eliminar la columna salary para trabajar con una moneda comun, sin embargo, se deja la columna salary_currency para verificar si existe alguna diferencia por el tipo de moneda en la que gana

```{r, warning=FALSE}
data = subset(data, select = -salary)
summary(data)
```

# Verificamos si hay faltantes
```{r, warning=FALSE}
visdat::vis_miss(data)
```

```{r agregar columana, warning=FALSE}
data['work_abroad'] <- ifelse(as.character(data$employee_residence) == as.character(data$company_location),FALSE,TRUE)
data['work_abroad'] <- as.factor(data$work_abroad)
```


```{r, fig.width= 10, fig.height=7, warning=FALSE}
bp <- ggplot(data,aes(y=salary_in_usd))+geom_boxplot()
bp <- bp + scale_y_continuous(name="salary (USD)",labels = label_number(suffix = "K", scale = 1e-3),breaks = breaks_width(100000), limits=c(0, 460000))
bp <- bp + labs(title = "Distribution on gross Salari paid")
bp <- bp + theme_classic()

Tabla_1 <- data %>% group_by(work_year) %>% summarise(count = n())
g_1<- ggplot(Tabla_1,aes(x=reorder(work_year, -count),y = count,fill=work_year))
g_1 <- g_1 + geom_bar(stat="identity")
g_1 <- g_1 + theme(axis.text.x = element_text(angle = 30, size = 8),legend.position="none",axis.title = element_text(size = 10),plot.title = element_text(size = 13),axis.text.y = element_text(angle = 0, size = 8))
g_1 <- g_1 + labs(y = "Count", x = "Year of salary payment", title = "Record count per year")
g_1 <- g_1 + geom_text(aes(label=count),vjust=-0.2, color="black", position = position_dodge(0.9),  
            angle=0, size=3.0)

Tabla_2 <- data %>% group_by(experience_level) %>% summarise(count = n())
g_2<- ggplot(Tabla_2,aes(x=reorder(experience_level, -count),y = count,fill=experience_level))
g_2 <- g_2 + geom_bar(stat="identity")
g_2 <- g_2 + theme(axis.text.x = element_text(angle = 0, size = 8),legend.position="none",axis.title = element_text(size = 10),plot.title = element_text(size = 13),axis.text.y = element_text(angle = 0, size = 8))
g_2 <- g_2 + labs(y = "Count", x = "experience level", title = "Count by experience level")
g_2 <- g_2 + geom_text(aes(label=count),vjust=-0.2, color="black", position = position_dodge(0.9),  
            angle=0, size=3.0)

Tabla_3 <- data %>% group_by(employment_type) %>% summarise(count = n())
g_3<- ggplot(Tabla_3,aes(x=reorder(employment_type, -count),y = count,fill=employment_type))
g_3 <- g_3 + geom_bar(stat="identity")
g_3 <- g_3 + theme(axis.text.x = element_text(angle = 0, size = 8),legend.position="none",axis.title = element_text(size = 10),plot.title = element_text(size = 13),axis.text.y = element_text(angle = 0, size = 8))
g_3 <- g_3 + labs(y = "Count", x = "Type of employment", title = "Count by type of employment")
g_3 <- g_3 + geom_text(aes(label=count),vjust=-0.2, color="black", position = position_dodge(0.9),  
            angle=0, size=3.0)

Tabla <- data %>% group_by(remote_ratio) %>% summarise(count = n()) %>% arrange(desc(count))
g_4<- ggplot(Tabla,aes(x=reorder(remote_ratio, -count),y = count,fill=remote_ratio))
g_4 <- g_4 + geom_bar(stat="identity")
g_4 <- g_4 + theme(axis.text.x = element_text(angle = 0, size = 8),legend.position="none",axis.title = element_text(size = 10),plot.title = element_text(size = 13),axis.text.y = element_text(angle = 0, size = 8))
g_4 <- g_4 + labs(y = "Count", x = "Place of employment", title = "Count by remote_ratio")
g_4 <- g_4 + geom_text(aes(label=count),vjust=-0.2, color="black", position = position_dodge(0.9),  
            angle=0, size=3.0)

Tabla <- data %>% group_by(company_size) %>% summarise(count = n()) %>% arrange(desc(count))
g_5<- ggplot(Tabla,aes(x=reorder(company_size, -count),y = count,fill=company_size))
g_5 <- g_5 + geom_bar(stat="identity")
g_5 <- g_5 + theme(axis.text.x = element_text(angle = 0, size = 8),legend.position="none",axis.title = element_text(size = 10),plot.title = element_text(size = 13),axis.text.y = element_text(angle = 0, size = 8))
g_5 <- g_5 + labs(y = "Count", x = "Company size", title = "Count by company size")
g_5 <- g_5 + geom_text(aes(label=count),vjust=-0.2, color="black", position = position_dodge(0.9),  
            angle=0, size=3.0)

figure <- ggarrange(bp,g_1,g_2,g_3,g_4,g_5,ncol = 3, nrow = 2)
figure

```

```{r, warning=FALSE}
Tabla <- data %>% group_by(job_title) %>% summarise(count = n()) %>% arrange(desc(count))
wordcloud2(Tabla, size=5, color=brewer.pal(8, "Dark2"))
```

```{r, warning=FALSE}
Tabla_map1 <- data %>% group_by(employee_residence) %>% summarise(count = n())%>%
  arrange(desc(count))
Tabla_map2 <- data %>% group_by(company_location) %>% summarise(count = n())%>%
  arrange(desc(count))
mapa <- read.csv2("D:/Documentos sebastian/Univalle/Métodos Cuantitativos/Proyecto final/map_2022.csv", stringsAsFactors=TRUE, na.strings = "void")
```

```{r, fig.width=4, fig.height=3, warning=FALSE}
Tabla <- data %>% group_by(work_abroad) %>% summarise(count = n()) %>% arrange(desc(count))
g_6<- ggplot(Tabla,aes(x=reorder(work_abroad, -count),y = count,fill=work_abroad))
g_6 <- g_6 + geom_bar(stat="identity")
g_6 <- g_6 + theme(axis.text.x = element_text(angle = 0, size = 8),legend.position="none",axis.title = element_text(size = 12),plot.title = element_text(size = 13),axis.text.y = element_text(angle = 0, size = 8))
g_6 <- g_6 + labs(y = "Count", x = "work abroade", title = "Number of Dataworkers working abroad")
g_6 <- g_6 + geom_text(aes(label=count),vjust=-0.2, color="black", position = position_dodge(0.9),  
            angle=0, size=3.0)
g_6
```

```{r, warning=FALSE}
vars <- colnames(data[,-c(6)])
catcorrm <- function(vars, data) sapply(vars, function(y) sapply(vars, function(x) assocstats(table(data[,x], data[,y]))$cramer))

corrplot(catcorrm(vars, data[,-c(6)]), type = "upper", method = "ellipse",diag=FALSE)
```

```{r, warning=FALSE}
map1 <- left_join(mapa, Tabla_map1, by=c("ISO2"="employee_residence"))

map <- ggplot(map1)
map <- map + aes(x=long, y=lat, group = as.factor(group),fill=count)
map <- map + geom_polygon( linewidth=0, alpha=0.9) + theme_void()
map <- map + scale_fill_viridis(trans = "log", breaks=c(1,5,10,20,50,100,3000), name="Number of workers", guide = guide_legend( keyheight = unit(3, units = "mm"), keywidth=unit(8, units = "mm"), label.position = "bottom", title.position = 'top', nrow=1) )
map <- map + labs(title = "Data workers concentration", subtitle = "Number of workers by contrie")
map_1 <- map + theme(text = element_text(color = "#22211d"), plot.background = element_rect(fill = "#f5f5f2", color = NA), panel.background = element_rect(fill = "#f5f5f2", color = NA), legend.background = element_rect(fill = "#f5f5f2", color = NA),  plot.title = element_text(size= 18, hjust=0.01, color = "#4e4d47", margin = margin(b = -0.1, t = 0.4, l = 2, unit = "cm")), plot.subtitle = element_text(size= 14, hjust=0.01, color = "#4e4d47", margin = margin(b = -0.1, t = 0.43, l = 2, unit = "cm")), legend.position = c(0.7, 0.09))
```

```{r, fig.width= 12, fig.height=5, warning=FALSE}
map2 <- left_join(mapa, Tabla_map2, by=c("ISO2"="company_location"))

map <- ggplot(map2)
map <- map + aes(x=long, y=lat, group = as.factor(group),fill=count)
map <- map + geom_polygon( linewidth=0, alpha=0.9) + theme_void()
map <- map + scale_fill_viridis(trans = "log", breaks=c(1,5,10,20,50,100,3000), name="Number of jobs", guide = guide_legend( keyheight = unit(3, units = "mm"), keywidth=unit(8, units = "mm"), label.position = "bottom", title.position = 'top', nrow=1) )
map <- map + labs(title = "Data jobs concentration", subtitle = "Number of jobs by contrie")
map_2 <- map + theme(text = element_text(color = "#22211d"), plot.background = element_rect(fill = "#f5f5f2", color = NA), panel.background = element_rect(fill = "#f5f5f2", color = NA), legend.background = element_rect(fill = "#f5f5f2", color = NA),  plot.title = element_text(size= 18, hjust=0.01, color = "#4e4d47", margin = margin(b = -0.1, t = 0.4, l = 2, unit = "cm")), plot.subtitle = element_text(size= 14, hjust=0.01, color = "#4e4d47", margin = margin(b = -0.1, t = 0.43, l = 2, unit = "cm")), legend.position = c(0.7, 0.09))

ggarrange(map_1,map_2,ncol = 2, nrow = 1)
```


```{r, fig.width=12, fig.height=8, warning=FALSE}
bp <- ggplot(data,aes(x=work_year, y=salary_in_usd,fill=work_year))+geom_boxplot()
bp <- bp + scale_y_continuous(name="salary (USD)",labels = label_number(suffix = "K", scale = 1e-3),breaks = breaks_width(100000), limits=c(0, 460000))
bp <- bp + labs(title = "Distribution on gross Salari paid", subtitle = "Distribution on gross Salari paid per year worked")
bp_1 <- bp + theme(legend.position="none")

bp <- ggplot(data,aes(x=experience_level, y=salary_in_usd,fill=experience_level))+geom_boxplot()
bp <- bp + scale_y_continuous(name="salary (USD)",labels = label_number(suffix = "K", scale = 1e-3),breaks = breaks_width(100000), limits=c(0, 460000))
bp <- bp + labs(title = "Distribution on gross Salari paid", subtitle = "Distribution on gross Salari paid by experience level of worker")
bp_2 <- bp + theme(legend.position="none")

bp <- ggplot(data,aes(x=employment_type, y=salary_in_usd,fill=employment_type))+geom_boxplot()
bp <- bp + scale_y_continuous(name="salary (USD)",labels = label_number(suffix = "K", scale = 1e-3),breaks = breaks_width(100000), limits=c(0, 460000))
bp <- bp + labs(title = "Distribution on gross Salari paid", subtitle = "Distribution on gross Salari paid by type of employment")
bp_3 <- bp + theme(legend.position="none")

bp <- ggplot(data,aes(x=remote_ratio, y=salary_in_usd,fill=remote_ratio))+geom_boxplot()
bp <- bp + scale_y_continuous(name="salary (USD)",labels = label_number(suffix = "K", scale = 1e-3),breaks = breaks_width(100000), limits=c(0, 460000))
bp <- bp + labs(title = "Distribution on gross Salari paid", subtitle = "Distribution on gross Salari paid by remote_ratio")
bp_4 <- bp + theme(legend.position="none")

bp <- ggplot(data,aes(x=company_size, y=salary_in_usd,fill=company_size))+geom_boxplot()
bp <- bp + scale_y_continuous(name="salary (USD)",labels = label_number(suffix = "K", scale = 1e-3),breaks = breaks_width(100000), limits=c(0, 460000))
bp <- bp + labs(title = "Distribution on gross Salari paid", subtitle = "Distribution on gross Salari paid by company size")
bp_5 <- bp + theme(legend.position="none")

bp <- ggplot(data,aes(x=work_abroad, y=salary_in_usd,fill=work_abroad))+geom_boxplot()
bp <- bp + scale_y_continuous(name="salary (USD)",labels = label_number(suffix = "K", scale = 1e-3),breaks = breaks_width(100000), limits=c(0, 460000))
bp <- bp + labs(title = "Distribution on gross Salari paid", subtitle = "Distribution on gross Salari paid by company size")
bp_6 <- bp + theme(legend.position="none")


ggarrange(bp_1,bp_2,bp_3,bp_4,bp_5,bp_6,ncol = 3, nrow = 2)
```

```{r, warning=FALSE}
Tabla_map3 <- data %>% group_by(company_location) %>% summarise(mean = mean(salary_in_usd),min = min(salary_in_usd),max = max(salary_in_usd))%>%arrange(desc(mean))

map3 <- left_join(mapa, Tabla_map3, by=c("ISO2"="company_location"))

map <- ggplot(map3)
map <- map + aes(x=long, y=lat, group = as.factor(group),fill=mean)
map <- map + geom_polygon( linewidth=0, alpha=0.9) + theme_void()
map <- map + scale_fill_viridis(trans = "log", breaks=c(10000,20000,50000,100000,150000,200000), name="Mean Salary", guide = guide_legend( keyheight = unit(3, units = "mm"), keywidth=unit(8, units = "mm"), label.position = "bottom", title.position = 'top', nrow=1) )
map <- map + labs(title = "Data mean salary", subtitle = "Mean salary by contrie")
map_mean <- map + theme(text = element_text(color = "#22211d"), plot.background = element_rect(fill = "#f5f5f2", color = NA), panel.background = element_rect(fill = "#f5f5f2", color = NA), legend.background = element_rect(fill = "#f5f5f2", color = NA),  plot.title = element_text(size= 18, hjust=0.01, color = "#4e4d47", margin = margin(b = -0.1, t = 0.4, l = 2, unit = "cm")), plot.subtitle = element_text(size= 14, hjust=0.01, color = "#4e4d47", margin = margin(b = -0.1, t = 0.43, l = 2, unit = "cm")), legend.position = c(0.7, 0.09))

```

```{r, warning=FALSE}
map <- ggplot(map3)
map <- map + aes(x=long, y=lat, group = as.factor(group),fill=min)
map <- map + geom_polygon( linewidth=0, alpha=0.9) + theme_void()
map <- map + scale_fill_viridis(trans = "log", breaks=c(6000,12000,24000,50000,75000,100000), name="Salary", guide = guide_legend( keyheight = unit(3, units = "mm"), keywidth=unit(8, units = "mm"), label.position = "bottom", title.position = 'top', nrow=1) )
map <- map + labs(title = "Minimum salary", subtitle = "Minimum salary by contrie")
map_min <- map + theme(text = element_text(color = "#22211d"), plot.background = element_rect(fill = "#f5f5f2", color = NA), panel.background = element_rect(fill = "#f5f5f2", color = NA), legend.background = element_rect(fill = "#f5f5f2", color = NA),  plot.title = element_text(size= 18, hjust=0.01, color = "#4e4d47", margin = margin(b = -0.1, t = 0.4, l = 2, unit = "cm")), plot.subtitle = element_text(size= 14, hjust=0.01, color = "#4e4d47", margin = margin(b = -0.1, t = 0.43, l = 2, unit = "cm")), legend.position = c(0.7, 0.09))
```

```{r, fig.width=12, fig.height=11, warning=FALSE}
map <- ggplot(map3)
map <- map + aes(x=long, y=lat, group = as.factor(group),fill=max)
map <- map + geom_polygon( linewidth=0, alpha=0.9) + theme_void()
map <- map + scale_fill_viridis(trans = "log", breaks=c(10000,25000,50000,100000,200000,400000), name="Salary", guide = guide_legend( keyheight = unit(3, units = "mm"), keywidth=unit(8, units = "mm"), label.position = "bottom", title.position = 'top', nrow=1) )
map <- map + labs(title = "Maximum salary", subtitle = "Maximum salary by contrie")
map_max <- map + theme(text = element_text(color = "#22211d"), plot.background = element_rect(fill = "#f5f5f2", color = NA), panel.background = element_rect(fill = "#f5f5f2", color = NA), legend.background = element_rect(fill = "#f5f5f2", color = NA),  plot.title = element_text(size= 18, hjust=0.01, color = "#4e4d47", margin = margin(b = -0.1, t = 0.4, l = 2, unit = "cm")), plot.subtitle = element_text(size= 14, hjust=0.01, color = "#4e4d47", margin = margin(b = -0.1, t = 0.43, l = 2, unit = "cm")), legend.position = c(0.7, 0.09))

ggarrange(map_mean,map_min,map_max,ncol = 2, nrow = 2)
```

```{r, fig.width= 8, fig.height=4, warning=FALSE}
bp <- ggplot(data,aes(x=work_year, y=salary_in_usd,fill=experience_level))+geom_boxplot()
bp <- bp + scale_y_continuous(name="salary (USD)",labels = label_number(suffix = "K", scale = 1e-3),breaks = breaks_width(100000), limits=c(0, 460000))
bp <- bp + labs(title = "Distribution on gross Salari paid")
bp <- bp + theme_classic()
bp
#variables_x <- list("experience_level", "employment_type", "remote_ratio","company_size","salary_currency","work_abroad")

#ggarrange(plotlist = graficos, nrow = 2, ncol = 3)
```

```{r, warning=FALSE}
# extraemos de nuevo los datos para no trabajr con factores
data <- read.csv("D:/Documentos sebastian/Univalle/Métodos Cuantitativos/Proyecto final/ds_salaries.csv")
data$remote_ratio[data$remote_ratio==100] <- 'RE'
data$remote_ratio[data$remote_ratio==50] <- 'HY'
data$remote_ratio[data$remote_ratio==0] <- 'PR'
data = subset(data, select = -salary)
data['work_abroad'] <- ifelse(as.character(data$employee_residence) == as.character(data$company_location),FALSE,TRUE)

formula_sat = as.formula(salary_in_usd~.);    
Model_sat = lm(formula_sat,data  = data)
summary(Model_sat)

anova(Model_sat)

AIC(Model_sat)

Model_ASR=lm(salary_in_usd ~1+ work_year + experience_level + employment_type+ job_title + salary_currency + employee_residence + remote_ratio + company_location + company_size + work_abroad,data=data)
ASR = olsrr::ols_step_all_possible(Model_ASR)
```

```{r, fig.width= 10, fig.height=8, warning=FALSE}
plot(ASR)
```

```{r, warning=FALSE}
ASR[176,]$predictors
ASR[176,]$aic
ASR[176,]$rsquare
ASR[176,]$adjr
```
```{r, warning=FALSE}
ASR[387,]$predictors
ASR[387,]$aic
ASR[387,]$rsquare
ASR[387,]$adjr
```
```{r, warning=FALSE}
ASR[56,]$predictors
ASR[56,]$aic
ASR[56,]$rsquare
ASR[56,]$adjr
```

```{r, warning=FALSE}
formula_null = as.formula(salary_in_usd~1)
Model_null = lm(formula_null,data  = data)

Model_bw = step(Model_sat, direction='backward', scope=formula_null)

summary(Model_bw)

anova(Model_bw)
AIC(Model_bw)

Last_model =lm(salary_in_usd ~ experience_level + job_title + salary_currency + employee_residence+ company_size,data=data)

anova(Last_model)
AIC(Last_model)

anova(Model_null,Model_sat,Last_model,Model_bw)

```


